臺灣高等法院臺中分院刑事裁定　
111年度聲字第66號

聲  請  人  臺灣高等檢察署臺中檢察分署檢察官     
受  刑  人  陸奕學



上列聲請人因受刑人數罪併罰有二裁判以上，聲請定其應執行之
刑（聲請案號：111年度執聲字第20號），本院裁定如下：
    主  文
陸奕學因犯如附表所示各罪所處之刑，應執行有期徒刑捌年陸月
。
    理  由
一、聲請意旨略以：受刑人陸奕學（下稱受刑人）因詐欺數罪，
    先後經判決確定如附表。數罪中雖有刑法第50條第1項但書
    所列情形，惟受刑人已請求檢察官聲請定應執行刑，有臺灣
    臺中地方檢察署民國110年12月21日是否請求定應執行刑調
    查表足稽，應依刑法第50條第2項、第53條、第51條第5款規
    定，定其應執行之刑。爰依刑事訴訟法第477條第1項聲請裁
    定等語。
二、按數罪併罰，有二裁判以上者，依刑法第51條之規定，定其
    應執行之刑；而數罪併罰，宣告多數有期徒刑者，於各刑中
    之最長期以上，各刑合併之刑期以下，定其刑期，但不得逾
    30年，刑法第53條、第51條第5款分別定有明文。又法律上
    屬於自由裁量事項，尚非概無法律性之拘束，在法律上有其
    外部界限及內部界限，前者法律之具體規定，使法院得以具
    體選擇為適當裁判，此為自由裁量之外部界限；後者法院為
    自由裁量時，應考量法律之目的，法律秩序之理念所在，此
    為自由裁量之內部界限。法院為裁判時，二者均不得有所踰
    越。在數罪併罰而有二裁判以上，應定其應執行刑之案件，
    法院所為刑之酌定，固屬自由裁量事項，然對於法律之內、
    外部界限，仍均應受其拘束。
三、經查，受刑人所犯如附表所示之罪，前經臺灣雲林地方法院
    、臺灣彰化地方法院、臺灣臺中地方法院及本院判處如附表
    所示之刑，均確定在案，有各該案件之判決書及臺灣高等法
    院被告前案紀錄表等在卷可憑。而受刑人所犯上開各罪，有
    刑法第50條第1項但書所列之不得併合處罰情事，惟經受刑
    人依刑法第50條第2項規定請求檢察官向本院聲請合併定應
    執行刑，此亦有110年12月21日之臺灣臺中地方檢察署刑法
    第50條第1項但書案件是否請求定應執行刑調查表影本在卷
    足憑，本院審核認聲請為正當，應予准許。爰審酌受刑人所
    犯如附表所示之罪之刑期總合及內部界限、外部界限之範圍
    ，及所犯各罪除編號2為施用第二級毒品罪以外，其餘均犯
    三人以上共同詐欺取財罪（既遂共26罪、未遂共2罪），該
    部分之犯罪類型、行為態樣、動機均類似，犯罪時間亦相近
    （所犯組織犯罪、詐欺取財之犯罪日期介於105年11月10日
    至106年10月2日間），責任非難重複之程度較高等情狀，定
    其應執行之刑如主文所示。
四、依刑事訴訟法第477條第1項，刑法第50條第2項、第53條、
    第51條第5款，裁定如主文。
中　　華　　民　　國　　111 　年　　1 　　月　　24　　日
        　　刑事第六庭    審判長法　官  張  靜  琪
　　　　　 　　　　　　　　　   法　官  許  冰  芬
 　　　　　　　　　　　　　　　 法　官  鍾  貴  堯     
以上正本證明與原本無異。     
如不服本裁定，得於收受送達後5日內向本院提出抗告書狀(須附
繕本)。因疫情而遲誤不變期間，得向法院聲請回復原狀。

                               書記官  何  佳  錡

中　　華　　民　　國　　111 　年　　1 　　月　　24　　日
附表：受刑人陸奕學定應執行刑案件一覽表
編           號  1 2 3 罪           名  三人以上共同詐欺取財 施用第二級毒品 三人以上共同詐欺取財（共5罪） 宣    告     刑  有期徒刑1年1月 有期徒刑3月 均處有期徒刑1年6月 犯  罪  日   期  106年1月5日起至同年月6日止 106年5月29日晚上7時32分採尿起回溯96小時內某時 ①105年11月10日 ②105年11月10日 ③105年11月15日 ④105年11月15日  ⑤105年11月15日起至同年月16日止 偵查(自訴)機關年  度  案  號  臺灣雲林地方檢察署106年度偵字第2384、2784號 臺灣彰化地方檢察署107年度毒偵字第327號 臺灣彰化地方檢察署107年度偵字1760號 最後事實審 法        院 臺灣雲林地方法院 臺灣彰化地方法院 臺灣彰化地方法院  案        號 106年度訴字第483號 107年度易字第394號 107年度訴字第343號  判 決  日 期 106年9月18日 107年5月9日 107年6月13日 確定判決 法        院 臺灣雲林地方法院 臺灣彰化地方法院 臺灣彰化地方法院  案        號 106年度訴字第483號 107年度易字第394號 107年度訴字第343號  判決確定日期 106年10月16日 107年6月4日 107年7月23日 是否為得易科罰金或易服社會勞動之案件  不得易科罰金、不得易服社會勞動 得易科罰金、得易服社會勞動 均不得易科罰金、不得易服社會勞動 備            註  臺灣彰化地方檢察署107年度執更字第1160號（併臺灣雲林地方檢察署106年度執字第3087號、臺灣彰化地方檢察署107年度執字第3394號；編號1至2共2罪定刑1年2月）  臺灣彰化地方檢察署107年度執字第4332號（編號3共5罪定刑2年） 
編           號  4 5 6 罪           名  三人以上共同詐欺取財（共2罪） 三人以上共同詐欺取財（共3罪） 三人以上共同詐欺取財 宣    告     刑  均處有期徒刑1年1月 均處有期徒刑1年1月 有期徒刑1年7月 犯  罪  日   期  ①106年1月9日 ②106年1月10日 ①105年11月8日 ②106年4月24日起至同年月25日止 ③106年4月25日 106年10月2日 偵查(自訴)機關年  度  案  號  臺灣雲林地方檢察署106年度偵字第4878、5075號 臺灣臺中地方檢察署106年度偵字第30280號等 臺灣彰化地方檢察署106年度偵字第10351 號等 最後事實審 法        院 臺灣雲林地方法院 臺灣臺中地方法院 臺灣高等法院臺中分院  案        號 107年度訴字第653號 107年度訴字第1629、2027號 108年度上訴字第239號  判 決  日 期 107年9月18日 107年11月8日 108年3月12日 確定判決 法        院 臺灣雲林地方法院 臺灣臺中地方法院 臺灣高等法院臺中分院  案        號 107年度訴字第653號 107年度訴字第1629、2027號 108年度上訴字第239號  判決確定日期 107年10月8日 107年12月3日 108年4月9日 是否為得易科罰金或易服社會勞動之案件  均不得易科罰金、不得易服社會勞動 均不得易科罰金、不得易服社會勞動 不得易科罰金、不得易服社會勞動 備            註  臺灣彰化地方檢察署107年度執助字第837號（併臺灣雲林地方檢察署107年度執字第3338號；編號4共2罪定刑1年3月） 臺灣彰化地方檢察署107年度執助字第977號（併臺灣臺中地方檢察署107年度執字第19163號；編號5共3罪定刑1年3月） 臺灣彰化地方檢察署108年度執字第2008號（編號6至9共7罪定刑3年5月） 
編           號  7 8 9 罪           名  三人以上共同詐欺取財（共2罪） 三人以上共同詐欺取財（共3罪） 三人以上共同詐欺取財 宣    告     刑  均處有期徒刑1年8月 均處有期徒刑1年6月 有期徒刑1年2月 犯  罪  日   期  均106年10月2日 均106年10月2日 106年10月2日 偵查(自訴)機關年  度  案  號  臺灣彰化地方檢察署106年度偵字第10351 號等 臺灣彰化地方檢察署106年度偵字第10351 號等 臺灣彰化地方檢察署106年度偵字第10351 號等 最後事實審 法        院 臺灣高等法院臺中分院 臺灣高等法院臺中分院 臺灣高等法院臺中分院  案        號 108年度上訴字第239號 108年度上訴字第239號 108年度上訴字第239號  判 決  日 期 108年3月12日 108年3月12日 108年3月12日 確定判決 法        院 臺灣高等法院臺中分院 臺灣高等法院臺中分院 臺灣高等法院臺中分院  案        號 108年度上訴字第239號 108年度上訴字第239號 108年度上訴字第239號  判決確定日期 108年4月9日 108年4月9日 108年4月9日 是否為得易科罰金或易服社會勞動之案件  均不得易科罰金、不得易服社會勞動 均不得易科罰金、不得易服社會勞動 不得易科罰金、不得易服社會勞動 備            註  同編號6之「備註」欄之記載。   
編           號  10 11 12 罪           名  三人以上共同詐欺取財 三人以上共同詐欺取財 三人以上共同詐欺取財（共3罪） 宣    告     刑  有期徒刑1年2月 有期徒刑1年4月 均處有期徒刑1年4月 犯  罪  日   期  106年9月20日 106年9月20日 ①106年7月24日 ②106年7月25日 ③106年7月27日 偵查(自訴)機關年  度  案  號  臺灣臺中地方檢察署108年度偵字第7711號 臺灣臺中地方檢察署108年度偵字第7711號 臺灣臺中地方檢察署106年度偵字第20634 號 最後事實審 法        院 臺灣臺中地方法院 臺灣臺中地方法院 臺灣高等法院臺中分院  案        號 108年度訴字第749號 108年度訴字第749號 108年度金上訴字第1481號  判 決  日 期 108年7月31日 108年7月31日 108年9月11日 確定判決 法        院 臺灣臺中地方法院 臺灣臺中地方法院 最高法院  案        號 108年度訴字第749號 108年度訴字第749號 109年度台上字第3545號  判決確定日期 108年9月2日 108年9月2日 109年8月19日 是否為得易科罰金或易服社會勞動之案件  不得易科罰金、不得易服社會勞動 不得易科罰金、不得易服社會勞動 均不得易科罰金、不得易服社會勞動 備            註  臺灣臺中地方檢察署109年度執字第3118號（編號10-11各罪暫先執行刑期總合2年6月）  臺灣臺中地方檢察署109年度執字第13429號（編號12-14各罪暫先執行1年5月） 
編           號  13 14 15 罪           名  三人以上共同詐欺取財 三人以上共同詐欺取財未遂（共2罪） 三人以上共同詐欺取財 宣    告     刑  有期徒刑1年5月 均處有期徒刑8月 有期徒刑1年6月 犯  罪  日   期  106年7月24日起至同年月25日止 ①106年7月27日 ②106年7月20日 自106年7月18日加入詐欺集團，並參與同年月19日起至27日止對被害人林燕玲詐欺取財之犯行 偵查(自訴)機關年  度  案  號  臺灣臺中地方檢察署106年度偵字第20634 號 臺灣臺中地方檢察署106年度偵字第20634 號 臺灣臺中地方檢察署106年度偵字第20634 號 最後事實審 法        院 臺灣高等法院臺中分院 臺灣高等法院臺中分院 臺灣高等法院臺中分院  案        號 108年度金上訴字第1481號 108年度金上訴字第1481號 109年度金上更一字第250號  判 決  日 期 108年9月11日 108年9月11日 109年11月10日 確定判決 法        院 最高法院 最高法院 臺灣高等法院臺中分院  案        號 109年度台上字第3545號 109年度台上字第3545號 109年度金上更一字第250號  判決確定日期 109年8月19日 109年8月19日 109年12月14日 是否為得易科罰金或易服社會勞動之案件  不得易科罰金、不得易服社會勞動 均不得易科罰金、不得易服社會勞動 不得易科罰金、不得易服社會勞動 備            註  同編號12之「備註」欄之記載。  1.臺灣臺中地方檢察署110年度執字第210號。 2.聲請書附表編號15之「犯罪日期」欄記載錯誤，應予更正。  
編           號  16 （以下空白）  罪           名  三人以上共同詐欺取財   宣    告     刑  有期徒刑1年3月   犯  罪  日   期  109年9月18日因另詐欺案羈押出所後加入詐欺集團，並參與同年月20日對被害人江姿儀詐欺取財之犯行   偵查(自訴)機關年  度  案  號  臺灣臺中地方檢察署108年度偵字第7711號   最後事實審 法        院 臺灣高等法院臺中分院    案        號 110年度金上更一字第1號    判 決  日 期 110年2月23日   確定判決 法        院 最高法院    案        號 110年度台上字第4846號    判決確定日期 110年8月12日   是否為得易科罰金或易服社會勞動之案件  不得易科罰金、不得易服社會勞動   備            註  1.臺灣臺中地方檢察署110年度執字第12259號。 2.聲請書附表編號16之「犯罪日期」欄記載錯誤，應予更正。